臺灣高雄地方法院刑事判決　　　　　　　94年度易字第1668號
公　訴　人　臺灣高雄地方法院檢察署檢察官
被　　　告　丁○○
上列被告因竊盜案件，經檢察官提起公訴（起訴案號：臺灣高雄
地方法院檢察署94年偵字第19500 號）暨聲請併案審理（移併案
號：同上署94年偵字第24071 號），嗣經本院進行準備程序時，
因被告就被訴及其併辦全部犯罪事實均為有罪之陳述，經本院告
知簡式審判程序意旨，並聽取公訴人及被告之意見後，本院合議
庭裁定由受命法官獨任依簡式審判程序審理、判決如下：
    主  文
丁○○連續毀越安全設備竊盜，處有期徒刑玖月。
    事  實
一、丁○○因失業缺錢花用，竟意圖為自己不法所有之概括犯意，
    於如下時地方法行竊：(一)利用其昔日係位於高雄市○○區○○路107 之1 號之「前進防災電器工程股份有限公司」離職
    員工，而知悉該公司進出大門密碼及其辦公室，夜間乏人看
    管，認有機可乘，竟意圖為自己不法所有之概括犯意，先於
    民國94年8 月24日21時許，徒手按上開公司大門外之門鎖密
    碼，而開啟該公司大門，潛入該公司辦公室內，徒手搬運號
    公司負責人丙○○所有置於該辦公桌上之聯強牌、聲寶牌、
    View Sonic牌電腦液晶顯示器各1 台及柯達牌數位相機1 台
    、數位相機傳輸座1 台、無線鍵盤1 組、無線滑鼠3 個、銅
    管1 袋等物（總值約新臺幣【下同】8 萬5000元），得手後
    並據為己有，旋於翌日即同年月25日11時許，在高雄市○○
    區○○路與復興路口處，將其上揭所竊得之柯達牌數位相機
    1 台、數位相機傳輸座1 台、無線鍵盤1 組及無線滑鼠3 個
    ，以3 千元之代價售予綽號「安仔」之不詳年籍姓名成年男
    子，再於同日12時許在高雄縣仁武鄉○○路447 號「慶興五
    金買賣企業社」將其所竊得之上揭銅管1 袋以800 元之代價
    出售予不知情之該企業社經營人朱淑華，並將上開所得贓款
    花用殆盡，至於上開其他竊得物品除聯強牌電腦液晶顯示器
    因搬運時破裂而遭其丟棄在高雄縣燕巢鄉○○路上大水溝內
    外，其餘均藏置於其住處房間抽屜內，嗣為丙○○於94年8
    月25日凌晨3 時50分許，發現其公司辦公室遭竊，乃報警並
    向丁○○父親陳安生央請協助，在高雄縣燕巢鄉鳳雄村後龍
    巷54之1 號丁○○臥房抽屜裡，扣得上開失竊之聲寶牌、Vi
    ew Sonic牌電腦液晶顯示器各1 台，始悉上情。(二)復利用其
　　昔日係位於高雄縣仁武鄉○○村○○路488 號「詠大室內裝
    修有限公司」離職員工，而知悉該公司辦公室，夜間乏人看
    管，認有機可乘，於94年8月27日凌晨2時許，至上址之公司
    辦公室後門處，徒手折彎該辦公室後門鋁窗上之鋁條，由該
    窗戶攀爬入內，以此毀越安全設備方式行竊，共計竊得公司
    負責人乙○○所有之電腦液晶營幕3 台、水平儀1 台、行動
    電話廠牌摩托羅拉手機1 支得手後並據為己有，嗣將上開竊
    得之物變賣予不詳年籍姓名之人，所得贓款供己打電玩花用
    殆盡，嗣經乙○○報警調閱監視器所拍攝之翻拍照片，始查
    獲上情。
二、案經高雄市政府警察局左營分局報請臺灣高雄地方法院檢察
    檢察官偵查起訴暨併案審理。
    理  由
壹、程序部分
一、按被告以外之人（包括證人、鑑定人、告訴人、被害人及共
    同被告等）於審判外之陳述雖不符刑事訴訟法第159 條之1
    至之4 等4 條之規定，而經當事人於審判程序同意作為證據
    ，法院審酌該言詞陳述或書面陳述作成時之情況，認為適當
    者，亦得為證據；當事人、代理人或辯護人於法院調查證據
    時，知有刑事訴訟法第159 條第1 項不得為證據之情形，而
    未於言詞辯論終結前聲明異議者，視為有前項之同意，同法
    第159 條之5 定有明文。是本件被害人丙○○、乙○○於警
    詢所為之陳述及證人朱淑華、陳安生於警詢所為之證述，固
    均係被告以外之人於審判外所為之陳述，屬於傳聞證據，惟
    本院於94年11月11日準備程序、審判程序時，均經被告同意
    作為證據，亦未於言詞辯論終結前聲明異議者，爰依上揭規
    定，是上開被害人丙○○、乙○○及證人朱淑華、陳安生於
    警詢所為之陳述，應均具有證據能力，自得為證據。
二、被告於本院94年11月11日準備程序、審判程序時，均明確表
    示，其對於臺灣高雄地方法院檢察署94年偵字第19500 號卷
    及及其警卷內之犯罪現場照片10張、贓物認領保管、扣押物
    品目錄表；同上署94年偵字第24071 號卷及其警卷內之監視
    器所拍攝之翻拍照片1 張、被告丁○○身分證及駕駛執照、
    人事資料、詠大室內裝修有限公司營利事業登記證各1 份、
    被害人指認犯罪嫌疑人之口卡等證據能力部分，均同意援用
    ，且至言詞辯論終結前，就上開證據之證據能力亦未聲明異
    議。是上揭證據之證據能力部分，依刑事訴訟法第159 條之
    5 之規定，均具有證據能力，自得為證據。
貳、實體部分
一、上揭犯罪事實，訊據被告丁○○於本院94年11月11日準備程
    序、審判程序時，均坦承不諱，核與被害人丙○○、乙○○
    於警詢所為之陳述情節相符，與證人朱淑華、陳安生之證述
    情節吻合，核與被害人丙○○於本院94年10月21日訊問時之
    指述情節符合，並有上開犯罪現場照片10張、贓物認領保管
    、扣押物品目錄表、監視器所拍攝之翻拍照片1 張、被告丁○○身分證及駕駛執照、人事資料、詠大室內裝修有限公司
    營利事業登記證、指認口卡等在卷可憑，足證被告之自白與
    事證相符，洵堪採信。故本案事證已臻明確，被告犯行堪予
    認定。
二、查本件失竊地點之高雄市○○區○○路107 之1 號之「前進
    防災電器工程股份有限公司」、高雄縣仁武鄉○○村○○路
    488 號「詠大室內裝修有限公司」均為供作辦公室使用，平
    日夜間並無人留守於該處，且為獨立之出入門戶等情，業經
    被害人丙○○、乙○○指訴綦詳，是上開二處公司辦公室非
    屬住宅或有人居住之建築物甚明。按刑法第321 條第1 項第
    2 款所謂毀越門扇，係指毀損或超越及踰越門扇而言，與撬
    開門鎖啟門入室者不同，上訴人既係與王○及不詳姓名者一
    人撬開門鎖侵入無人居住之教室行竊，並無毀損或超越及踰
    越門扇之情形，應僅論以結夥三人以上竊盜罪，原判決併予
    援引踰越門扇論擬，自屬違誤，此有最高法院69年度臺上字
    第2415號判決意旨可參，是本件上開公司大門外之門鎖密屬
    安全設備，被告徒手按上開公司大門外之門鎖密碼解碼，而
    開啟該公司大門，進入行竊之行為，應係犯刑法第320 條第
    1 項之普通竊盜罪，然公訴人此部分，雖以刑法第321 條第
    1 項第2 款之毀越安全設備竊盜罪起訴，尚有未洽，惟其基
    本事實同一，本院自應予審理，並變更其起訴法條。又查窗
    戶屬安全設備，被告徒手折彎鋁窗上之鋁條，攀爬窗戶進入
    行竊之行為，應係犯刑法第321 條第1 項第2 款之毀越安全
    設備竊盜罪。被告上開2 次竊盜行為，時間緊接，反覆為之
    ，所犯又係基本構成要件相同之罪，顯係基於概括之犯意，
    應依連續犯之規定，論以毀越安全設備竊盜一罪。
三、公訴人雖僅就被告上開94年8 月24日21時許，所為竊盜犯罪
    事實起訴（起訴案號：臺灣高雄地方法院檢察署94年偵字第
    19500 號），惟被告於94年8 月27日凌晨2 時許，所為上揭
    竊盜犯罪事實，業據檢察官移送併辦到院（移送併辦案號：
    同上署94年偵字第24071 號）此部分，經核與上開起訴事實
    部分具有連續犯之裁判上一罪關係，依審判不可分原則，本
    院自應就此效力所及之併辦部分予以審究，附此敘明。
四、玆審酌被告前於85年間，因竊盜案件，經本院85年度易字第
    3686號判處有期徒刑7 月，緩刑4 年，並於85年7 月29日確
    定，之事實，有臺灣高雄地方法院檢察署刑案資料查註紀錄
    表、臺灣高等法院被告前案紀錄表各1 份在卷可憑，是被告
    雖不構成累犯，然其年輕力壯，不思上進，一再潛入昔日老
    闆辦公室內竊盜，嚴重危害社會秩序，是公訴檢察官具體求
    刑10月，雖稱適當，惟念其坦承全部犯行，態度尚佳等一切
    情狀，認以量處如主文所示之刑，以啟自新。
據上論斷，應依刑事訴訟法第273 條之1 第1 項、第284 條之1
、第299 條第1 項前段、第300 條，刑法56條、第321 條第1 項
第2 款，判決如主文。
本案經檢察官甲○○到庭執行職務。
中    華    民    國    94    年    11    月    18    日
                  刑事第三庭  法  官  施添寶
中　　華　　民　　國　　94　　年　　11　　月　　21　　日
以上正本證明與原本無異。
如不服本判決，應於收受送達後10日內向本院提出上訴書狀。
　　　　　　　　　　　　      書記官  陳威志
附錄本判決論罪科刑適用法條
刑法第321 條
犯竊盜罪而有左列情形之一者，處六月以上、五年以下有期徒刑
：
    一、於夜間侵入住宅或有人居住之建築物、船艦或隱匿其內
        而犯之者。
    二、毀越門扇、牆垣或其他安全設備而犯之者。
    三、攜帶兇器而犯之者。
    四、結夥三人以上而犯之者。
    五、乘火災、水災或其他災害之際而犯之者。
    六、在車站或埠頭而犯之者。
前項之未遂犯罰之。
